

#### **PERFIL**

Informático, Full Stack Developer con más de 10 años de experiencia en desarrollo de sistemas informáticos Desktop/web (FrontEnd y BackEnd) APIS, aplicaciones móviles Android, Páginas web, Gestión de base de datos, servidores, control de versiones, gestión de actividades de programadores y consultoría de Ethical Hacking.

#### CONTACTO

Email:

Celular:

Región:

LinkedIn:

GitHub:

Play Store:

Trayectoria:

## **IDIOMAS**

Español – Nativo Guaraní – Nativo Inglés – Intermedio Portugués - Básico

# José Víctor Acosta Ramírez

INGENIERO EN SISTEMAS INFORMÁTICOS **FULL STACK DEVELOPER** 

# Java, JavaScript, TypeScript, Android, EthicalHacking, PHP, Arduino, Spring, ReactJs, Angular, PostgreSQL, MySQL, Git, Mercurial

#### **EXPERIENCIA LABORAL**

## **Fullstack Developer**

## TutenLabs / Remoto / ene. 2023 - Actualidad

Desarrollo de nuevas funcionalidades del sistema de SaaS. Corrección de Bugs reportados. FrontEnd, micro FronEnds, y Backend en microservicios. Full Stack (JAVA, Spring boot, PostgreSQL, ReactJs, Git, Metodología ágil, scrum).

### Analista Desarrollador de Sistemas

## Cooperativa "8 de Marzo" Ltda. / Lambaré - Paraguay / sep. 2011 - ene. 2023

Asistencia de software a usuarios. Mantenimiento y desarrollo de nuevas funcionalidades del sistema integral de gestión, sistema de sorteo, sistema de gestión de Recursos Humanos, APIS SOAP y REST y Server Socket de integración de servicios (JAVA, Spring, PostgreSQL, iReport), página web y gestor de contenidos de la entidad (PHP, MySQL), aplicación móvil (Android). Desarrollo de un nuevo sistema informático de gestión (ReactJS, Java Spring). Análisis de modificaciones a realizarse. Gestión de actividades de los programadores y control de avances de los mismos. Control de versiones de códigos fuentes (GitLab, Mercurial).

# Consultor de Ethical Hacking

## ISG LATAM / Luque - Paraguay / dic. 2018 - Actualidad

Análisis de vulnerabilidades de sistemas web y aplicaciones móviles a través de técnicas y herramientas de PenTest, así como análisis de vulnerabilidades a nivel de códigos fuentes de los mismos.

### **ESTUDIOS**

# Ingeniero en Sistemas Informáticos

## Universidad Tecnológica Intercontinental UTIC / Asunción – Paraguay / 2021

Tesis: Diseño y construcción de material tiflotécnico que facilite la impresión de información en sistema braille a través de una aplicación móvil Android.

Explicación: Se construyó un prototipo de una impresora braille, que imprima información recibida a través de una aplicación móvil Android, un módulo Bluetooth y una placa arduino UNO.

Tecnologías usadas: Android Studio, JAVA, Kotlin, Arduino UNO, Arduino IDE.

## Licenciado en Análisis de Sistemas Informáticos

# Universidad Tecnológica Intercontinental UTIC / San Lorenzo - Paraguay / 2016

Tesis: Sistema Informático de Gestión de Compras, Inventario y Soporte Técnico Informático.

**Explicación:** Se desarrolló un sistema web de gestión de compras, inventario y servicios de asistencias de soporte técnico informático.

Tecnologías usadas: Java, JSP, PostgrSQL, iReport

#### Especialista en programación Android

Universidad del Cono Sur de las Américas UCSA - Centro Tecnológico / Asunción - Paraguay / 2019

Culminado 2 de los 3 módulos del curso de especialista en desarrollo de aplicaciones

móviles Android.